【裁判字號】    97,易,4190
【裁判日期】    971127
【裁判案由】    竊盜
【裁判全文】
臺灣臺中地方法院刑事判決              97年度易字第4190號
公  訴  人  臺灣臺中地方法院檢察署檢察官
被      告  甲○○
上列被告因竊盜案件，經檢察官提起公訴 (97年度偵字第22426
號)，本院判決如下：
    主  文
甲○○共同竊盜，累犯，處有期徒刑肆月，如易科罰金，以新臺
幣壹仟元折算壹日。
    犯罪事實
一、甲○○前於民國86年間因違反肅清煙毒條例案件，經臺灣高
    等法院臺中分院以87年度上訴字第430號判處有期徒刑3年3
    月確定；又因違反麻醉藥品管理條例案件，經本院86年度訴
    字第1981號判處有期徒刑7月確定；復因違反槍砲彈藥刀械
    管制條例案件，經臺灣高等法院臺中分院以87年度上訴字第
    1017號判處有期徒刑8月確定，上開3罪合併定應執行有期徒
    刑4年，再依中華民國九十六年罪犯減刑條例減為應執行有
    期徒刑2年確定，於91年10月1日假釋交付保護管束，嗣因撤
    銷假釋執行殘刑，於96年7月16日縮刑期滿執行完畢。仍不
    知悔改，於97年7月28日下午2時50分許，在臺中縣大甲鎮○
    ○路452巷188弄72號旁，見乙○○所有車牌號碼IH-9326號
    自小客車停放路旁，竟與姓名年籍不詳綽號「阿勝」之成年
    男子共同基於意圖為自己不法所有之犯意聯絡，由甲○○在
    旁把風，「阿勝」持自備鑰匙(未扣案)開啟車門並進入車內
    發動電源之方式竊取之，得手後，供其等代步使用。嗣同日
    晚間7時30分許，甲○○駕駛上開車輛行經臺中縣豐原市○
    ○路884巷147弄43號旁時，因肇事撞擊路旁路燈發生事故而
    為警查獲，始查悉上情。
二、案經臺中縣警察局豐原分局報請臺灣臺中地方法院檢察署
    檢察官偵查起訴。
    理  由
一、程序方面：
(一)本案被告甲○○所犯刑法第320條第1項普通竊盜罪，屬刑
    事訴訟法第376條第2款所列之罪，依同法第284條之1規定，
    第一審得由法官獨任進行審判程序，合先敘明。
(二)本案判決以下引用之供述及非供述證據，經本院依法踐行調
    查證據程序，公訴人及被告均不爭執各該證據之證據能力，
    且亦查無依法應排除其證據能力之情形，是後述所引用證據
    之證據能力均無疑義。
二、認定犯罪事實所憑之證據及理由：
    上揭犯罪事實，業據被告甲○○於偵訊及本院審理時坦承不
    諱，核與證人即被害人乙○○於警詢時證述情節相符，此外
    ，並有臺中縣警察局豐原分局扣押物品目錄表、道路交通事
    故現場圖、行政院衛生署豐原醫院診斷證明書、贓物認領保
    管單、失車紀錄各1紙、現場照片4張附卷可稽。綜上各節相
    互佐證，被告自白核與事實相符，應堪採信，本案事證明確
    ，被告犯行堪以認定，應予依法論科。
三、論罪科刑之理由：
    核被告甲○○所為，係犯刑法第320條第1項普通竊盜罪。被
    告與姓名年籍不詳綽號「阿勝」之成年男子間就上開犯行有
    犯意聯絡及行為分擔，為共同正犯。被告有如犯罪事實欄所
    載論罪科刑執行情形，有卷附臺灣高等法院被告前案紀錄表
    可按，其受有期徒刑執行完畢後5年以內再故意犯本案法定
    刑為有期徒刑之罪，屬累犯，應依刑法第47條第1項規定，
    加重其刑。爰審酌被告正值盛年，不思正途營生，竟因一己
    私慾而竊取他人財物，對社會治安影響甚鉅，並衡其犯罪之
    動機、目的、所竊財物之價值，及犯罪後坦承犯行，態度尚
    佳等一切情狀，量處如主文所示之刑，並諭知易科罰金之折
    算標準。至前述共犯即綽號「阿勝」之成年男子自備之鑰匙
    1支，雖係「阿勝」所有供犯本案竊盜罪所用之物，惟並未
    扣案，且其沒收與否對於預防犯罪及公共利益或公共安全之
    維護，並無絕對影響，為免將來執行困難，爰不另為沒收之
    諭知。
四、應適用之法律：
    依刑事訴訟法第284條之1、第299條第1項前段，刑法第28條
    、第320條第1項、第47條第1項、第41條第1項前段，刑法施
    行法第1條之1第1項、第2項前段，判決如主文。
本案經檢察官郭景東到庭執行職務。
中    華    民    國    97    年    11    月    27    日
                  刑事第四庭    法  官  簡芳潔
以上正本證明與原本無異。
如不服本判決應於收受送達後10日內向本院提出上訴書狀，並應
敘述具體理由；其未敘述上訴理由者，應於上訴期間屆滿後20日
內向本院補提理由書（均須按他造當事人之人數附繕本）「切勿
逕送上級法院」。
                               書記官   呂苗澂
中    華    民    國    97    年    11    月    27    日
附錄論罪科刑法條全文：
中華民國刑法第320條
意圖為自己或第三人不法之所有，而竊取他人之動產者，為竊盜
罪，處5年以下有期徒刑、拘役或5百元以下罰金。
意圖為自己或第三人不法之利益，而竊佔他人之不動產者，依前
項之規定處斷。
前二項之未遂犯罰之。


司法院資訊處製作；財團法人民間司法改革基金會備份。
